臺灣臺北地方法院民事判決　　　　　　　　　　　　九十二年度保險字第一一六號
　　原　　　告　甲○○
　　訴訟代理人　宋紹曾律師
　　複代理人　　王耀德
　　　　　　　　王上律師
　　被　　　告　國華人壽保險股份有限公司
　　法定代理人　王文博
　　訴訟代理人　高秀枝律師
當事人間請求給付保險金事件，本院於九十三年二月二十四日言詞辯論終結，判決如
下：
    主  文
原告之訴及其假執行之聲請均駁回。
訴訟費用由原告負擔。
    事  實
甲、原告方面：
  壹、聲明：
    一被告應給付原告新台幣（下同）七百八十萬元，及自民國九十年六月十七日起
      至清償日止，按週年利率百分之一計算之利息。
    二原告願供擔保，請准宣告假執行。
  貳、陳述：
    一原告於九十年四月廿九日向被告投保保險金額為一千五百萬元之旅行平安保險
      ，保險期間自投保日起計十九天。依該旅行平安保險條款第二條規定，如被保
      險人在契約有效期間內，因遭受意外傷害事故，致身體蒙受傷害而殘廢或死亡
      時，保險人應依契約所定，給付保險金；其第六條第一項規定，若被保險人於
      契約有效期間內遭受第二條約定的意外傷害事故，自意外傷害發生之日起一百
      八十日以內致成附表(一)所列廿八項殘廢程度之一者，保險人應給付殘廢保險金
      ，其金額按該附表(一)所列給付比例計算；而該旅行平安保險契約並包含傷害醫
      療給付，依其契約條款規定，倘被保險人於契約有效期間內，遭受如契約條款
      第二條約定的意外事故，保險人就其醫師認定必須且合理的實際醫療費用，超
      過社會保險給付部分，給付「實支實付醫療保險金」，以保險金額百分之十為
      最高給付額，該保險契約條款第七條列示甚明。
    二原告於保險契約保險期間內，在原告與他人於大陸地區上海市合夥經營之財務
      公司內，九十年五月十日下午四時許，與訴外人歐陽可賢移動保險櫃時，因調
      轉放置之角度時，手腕用力不均，致保險櫃滑脫，直接砸到原告雙腳腳背，復
      因自救、脫困，致加重足趾傷害，洵至原告雙足造成嚴重粉碎性骨折，大量出
      血，經送醫手術治療後，原告於翌日清醒後即通知保險經紀人鍾同型告知被告
      出險情事，返台後於同年六月一日申請理賠。
    三本件被告依法應給付：
      (一)意外殘廢給付：依其保險契約所定條款附表(一)「殘廢程度與保險金給付表」
        所列之三級「十足缺失者」，按保險金百分之五十比例給付，為七百五十萬
        元。
      (二)意外傷害醫療給付：依其保險契約條款，為保險金百分之十內實支實付，而
        原告因出險之「意外傷害醫療」，手術、住院、醫療費用為大陸地區人民幣
        七萬三千一百四十一元三角九分（含轉診之救護車費用在內），折合新台幣
        為三十萬元。
      (三)依保險法第三十四條第一項、第二項規定請求被告給付自接獲通知之十五日
        後即九十年六月十七日起之遲延利息。
    四原告確係於該保險契約有效期間內發生保險意外事故，此經財團法人海峽交流
      基金會（以下簡稱海基會）認證之上海市徐匯區公證處公證之各項書面證物，
      且保險經紀人鍾同型理賠事故經過報告可參。而該等保險事故之發生業經南山
      人壽保險股份有限公司向原告依原告所承保之意外保險及旅行意外保險數筆保
      險契約悉數賠付完竣，足徵原告請求給付保險金為有理由。
    五被告質疑傷害之發生非屬意外，原告未善盡舉證責任，誠不足採。且被告質疑
      原告心具道德危險，而不舉提事證即拒絕賠付，至有未洽：
      (一)原告所提經海基會認證之大陸上海市徐匯公證處之病情報告，對原告之病症
        已列載纂祥：「主訴：雙足背重物砸傷後二小時；Ｘ光片Imp：1.雙足諸趾
        骨粉碎骨折。2.雙足II─Ⅴ跖骨遠端骨折。3.右足II─Ⅴ跖趾關節脫位。4.
        兩肺紋理增多；病理Imp：1.皮下廣泛出血，雙腳多發性骨折；診斷：1.雙
        足粉碎性骨折。2.多形紅斑型藥疹」。而保險經紀人鍾同型之理賠事故經過
        報告係經其詳細調查，佐以目擊證人歐陽可賢之詳實證述所製作，且被告公
        司亦曾派員赴大陸地區調查。
      (二)上述原告之辦公室內，其地板裝設櫸木地板，進入時必須脫卸外鞋，是原告
        搬置保險櫃時，當然亦未著外鞋。至於系爭保險櫃寬四十五公分、高一百公
        分，其重量並非人力不得搬動。
      (三)原告搬運保險櫃時，站立之姿勢究為「內八字」或「外八字」或其他情狀，
        並不影響事實認定，即原告確以「內八字」之狀站立受創，亦不足據此認定
        原告係故意自傷。
      (四)原告搬動系爭保險櫃時，係持保險櫃上沿，將整座保險櫃之上沿先擱置半屈
        之雙膝，兩手用力支撐，擬俟歐陽可賢提起底部時一起移動，故發生足部「
        內八字」之情況，無奈用力不均，保險櫃離手砸腳，一時情急，為即時自救
        、脫困，致發生右足趾第四、五遠端跖骨斷裂，且由大陸醫院所攝Ｘ光片觀
        察，均足徵原告確為一次意外傷害所致。
    六原告係商務旅行，而被告未排除商務旅行之投保，故本件原告為商務目的而投
      保旅行平安保險，系爭傷害復係商務目的行為而發生，被告依法當有賠付保險
      金之義務：
      (一)按「旅行」一詞涵義甚廣，為遊樂、觀覽而旅遊固為旅行，而為商務、參與
        婚壽慶典至家居以外地區、國度，亦為旅行，「旅行平安保險」所以不分被
        保險人年齡、職業等，概以統一費率計收保險費，實因期間短暫，細加分類
        ，以各別費率收費瑣碎故無必要。
      (二)本件系爭保險契約條款既未明訂僅承保旅遊或觀賞之旅行事故，復未於其條
        款內將商務旅行作除外之規定，被保險人因認系爭保險契約系包括商務旅行
        在內，且於旅行目的事項上之意外事故，即得受領約定保險金，始投保而與
        被告成立保險契約，依保險法第五十四條第二項規定，被告當不得僅據保險
        人之立場，稱系爭保險契約僅限於旅遊、觀賞之旅行，且保險事故限於旅行
        意外，就承保範圍作限縮解釋。
      (三)系爭保險契約第四條所示保險期間因交通工具遲延而延長之規定，僅係就旅
        行之交通工具立論，非謂必限於旅行意外事故始應給付保險金之約定，亦不
        得以之作為限縮承保事故之釋示。本件原告係為視察投資於大陸地區之公司
        業務，並與合夥人洽商有關公司業務營運及拓展事宜，因業務經營之需，會
        同合夥人歐陽可賢移動公司生財器具之擺設，合於商務目的之旅行活動，因
        此所生意外事故，當係被告旅行平安保險單之承保範圍。
  參、證據：提出保險費收據、旅行平安保險契約條款、財團法人海峽交流基金會證
      明書二式（一為正本）、上海市徐匯區公證處公證書二式（一為正本）、南山
      人壽保險股份有限公司保單暨理賠通知書、理賠事故經過報告書、要保書、理
      賠給付申請書、診斷證明、診斷書、發票、收據、事故現場簡略圖、保險櫃形
      狀圖、大陸就醫病歷、照片等影本各乙件，Ｘ光片二件為證。
乙、被告方面：
　壹、聲明：
    一原告之訴及假執行之聲請均駁回。
    二如受不利判決，被告願供擔保，請准宣告免為假執行。
  貳、陳述：
    一法務部法醫研究所之鑑定意見並未針對被告請求鑑定事項逐項說明，應請其就
      所鑑定事項具體表示意見。
    二原告不符合請求給付保險金之要件：
      (一)本件兩造所訂之「國華旅行平安保險契約條款」第二條、第六條給付保險金
        之約定，係以被保險人於保險契約有效期間內，因遭遇意外的傷害事故，致
        其身體蒙受傷害，而致殘廢或死亡，始得請求給付保險金。而此意外傷害事
        故，依民事訴訟法第二百七十七條規定，應由原告先行舉證其合於保險契約
        條款第二條之約定情形。本件原告所提證物，不能證明原告遭受外來意外傷
        害事故，原證四、五、六均為原告與訴外人南山人壽保險股份有限公司投保
        及理賠之相關內部文件，與本案無涉，保險經紀人鍾同型事發當時並不在現
        場，未目睹事故發生，所書之理賠事故經過報告，為服務客戶爭取理賠之文
        件，不能作為證明原告遭遇意外傷害事故之證據。而保險經紀人鍾同型及南
        山人壽保險股份有限公司對原告受傷原因所為之認定，本無拘束被告公司之
        效力。
      (二)財團法人海峽交流基金會所認證大陸上海市徐匯公證處之公證書，其內容所
        述係原告在大陸就醫之情況，不能證明原告遭遇意外傷害事故。
      (三)本件原告之傷勢與其主張之受傷原因並不相符，且其主張與經驗及論理法則
        相違，原告並未因意外造成傷害，茲分述之：
        1.搬運百餘公斤之保險櫃，應會想辦法使用工具（例如有滑輪之推車），而
          非二人徒手搬運。
        2.原告稱其被保險櫃砸到一次，惟法醫研究所鑑定意見函卻表示「較不支持
          為單次砸傷」。
        3.原告自述：保險櫃高約一百一、二十公分左右，五、六十公分長寬，原告
          先拖出來距離牆壁五十公分，以便原告進入靠牆站立，將保險櫃傾斜，原
          告搬上面，歐陽可賢搬下面，可是保險櫃傾斜後，歐陽可賢將保險櫃底部
          抬起來以後，原告的手滑掉，整個保險櫃就掉下來壓在原告腳上．．．，
          惟保險櫃高一百一、二十公分，但距離牆壁卻只有「五十公分」，歐陽可
          賢將底部抬起來之後，不論是重心或以距離來計算，均尚不足以整個掉下
          來壓傷原告的腳。
        4.原告所提之事故現場略圖，保險櫃欲移動方向尚有一辦公桌，並未將之搬
          移，搬移一百多公斤之保險櫃，不先將行進動線上之障礙物清除，以利搬
          運，合理嗎？
        5.依原告所提之Ｘ光照片，以其足部截肢之情形研判，其站立之姿勢應為「
          內八字」，試問，搬運重物之站立姿勢有可能是內八字嗎？法務部法醫研
          究所研判意見亦認為在雙足若基於最遠端之斷裂痕測量雙足內彎角度約達
          六十三度，較異於常人站立及立著施力之姿勢，而原告受傷當時似乎未著
          任何鞋子，在辦公室內，未著鞋與常情亦不相符，本件原告主張遭遇意外
          傷害事故，根本不實。
        6.馬偕醫院急診病歷上明載，原告主訴九十年五月十日在大陸「出車禍」做
          截肢手術，其受傷原因為「車禍」，與原告起訴之主張明顯不同。
    三本件非屬旅行期間之旅行意外，非系爭旅行平安保險契約承保之危險範圍：
      (一)本件旅行平安保險契約條款第二條第一項約定：「被保險人於本契約有效期
        間內，因遭受意外傷害事故，致其身體蒙受傷害而致殘廢或死亡時，依照本
        契約約定，給付保險金」等語。雖未註明限於旅行意外，然依同契約第四條
        有關交通工具延誤延長保險期間之約定，及系爭旅行平安保險要保書須載明
        被保險人旅行目的地及交通工具等情觀之，旅行平安保險所承保，乃「旅行
        期間因從事旅行活動所發生之意外」至為明顯。況旅行平安保險係不分被保
        險人年齡、職業等，概以統一費率計收保險費，而一般平安保險須視各級被
        保險人之年齡、職業等分別不同之費率計收保險費，益見旅行平安保險所承
        保者，係旅行期間之意外事故，尚不及於旅行期間以外之一般事故。否則，
        各被保險人亦應因年齡、職業之不同，異其保險費率。是旅行平安保險，其
        性質乃為分散被保險人於旅行期間因旅行意外所致之死亡、殘廢、身體傷害
        醫療費用之危險而為之保險；其保險範圍限於旅行期間，因從事旅行活動，
        所發生之意外事故。
      (二)系爭旅行平安保險契約，第二條雖未明白約定限於旅行意外，然應為上開解
        釋，始符合旅行平安保險契約之性質，此有最高法院九十年度台上字第一五
        六八號、八十六年度台上字第一二九六號、台灣高等法院八十三年度保險上
        字二七號、第二八號、八十四年度保險上字第二五號、台灣台北地方法院八
        十三年度保險字第五三號判決可資參照。本件原告自承：在大陸上海．．．
        之財務公司內，移動保險櫃，因手腕用力不勻，致該經保險櫃滑脫手持，直
        接如刀般砸向原告雙腳之腳背，致原告雙足造成嚴重粉碎性骨折、大量出血
        而截趾等語，顯非從事旅行活動所發生之意外事故，自非系爭旅行平安險之
        保險範圍，被告依法不負給付保險金之責。
      (三)原告主張係為商務目的而投保旅行平安險，惟旅行平安險所承保者為旅行期
        間之意外，有多則判決可供參考，並無區分「商務」目的或「非商務」目的
        ，最高法院八十六年度台上字第一二九六號及九十年度台上字第一五六八號
        判決，更明確指明，必須是旅行期間「從事旅行活動」所發生之意外事故，
        始為旅行平安保險契約承保之危險，本件原告自承係在財務公司內搬運保險
        櫃而受傷，依前揭最高法院判決意旨，顯非從事旅行活動所發生之旅行意外
        ，自不在系爭旅行平安險之保險範圍之內。
    四原告非遭遇意外傷害事故，已如前述，其所支出之手術住院、醫療費用非旅行
      意外傷害醫療費用，亦不在系爭旅行平安險之保險範圍。
    五本件原告不符合理賠之要件，其主張自九十年六月十七日起算法定之遲延利息
      ，根本無據。
  參、證據：提出病歷摘要報告等影本各乙件為證。聲請由法務部法醫研究所鑑定，
      並聲請向馬偕醫院調閱原告病歷資料。
    理  由
一原告主張：原告於九十年四月廿九日向被告投保保險金額為一千五百萬元之旅行平
  安保險，保險期間自投保日起計十九天。原告於保險契約保險期間內，在原告與他
  人於大陸地區上海市合夥經營之財務公司內，九十年五月十日下午四時許，與訴外
  人歐陽可賢移動保險櫃時，因調轉放置之角度時，手腕用力不均，致保險櫃滑脫，
  直接砸到原告雙腳腳背，至原告雙足造成嚴重粉碎性骨折，大量出血，經送醫手術
  治療後，於翌日告知被告出險情事，返台後於同年六月一日申請理賠，被告應給付
  意外殘廢給付七百五十萬元、意外傷害醫療給付三十萬元，及自被告接獲通知之十
  五日後即九十年六月十七日起之遲延利息。
二被告則辯以：本件原告之傷勢與其主張之受傷原因並不相符，且其主張與經驗及論
  理法則相違，原告並未因意外造成傷害。本件原告之傷害，非系爭旅行平安保險契
  約承保之危險範圍，旅行平安保險，其性質為分散被保險人於旅行期間因旅行意外
  所致之死亡、殘廢、身體傷害醫療費用之危險而為之保險，其保險範圍限於旅行期
  間，因從事旅行活動所發生之意外事故，本件原告非從事旅行活動所發生之意外事
  故，非系爭旅行平安險之保險範圍，被告不負給付保險金之責等語。
三兩造不爭執之事項：
  (一)原告於九十年四月廿九日向被告投保保險金額為一千五百萬元之旅行平安保險，
    保險期間自投保日起計十九天。依該旅行平安保險條款第二條規定，如被保險人
    在契約有效期間內，因遭受意外傷害事故，致身體蒙受傷害而殘廢或死亡時，保
    險人應依契約所定，給付保險金；其第六條第一項規定，若被保險人於契約有效
    期間內遭受第二條約定的意外傷害事故，自意外傷害發生之日起一百八十日以內
    致成附表(一)所列廿八項殘廢程度之一者，保險人應給付殘廢保險金，其金額按該
    附表(一)所列給付比例計算；而該旅行平安保險契約並包含傷害醫療給付，倘被保
    險人於契約有效期間內，遭受如契約條款第二條約定的意外事故，保險人就其醫
    師認定必須且合理的實際醫療費用，超過社會保險給付部分，給付「實支實付醫
    療保險金」，以保險金額百分之十為最高給付額。
  (二)原告於九十年五月十日保險期間內，於大陸地區上海市受有雙足骨折之傷害，於
    翌日告知被告出險情事，返台後於同年六月一日申請理賠。
四本件爭點及本院之判斷：
  (一)原告於九十年五月十日所受雙足骨折之傷害，應非因意外造成之傷害。
    1.原告於九十二年十月十四日到場陳稱：「（原告受傷的經過？）我是在上海虹
      梅路的華光公寓受的傷，那裡是我辦公和住的地方，我和我妹婿歐陽可賢在那
      裡成立一個廣告公司，做的是裝潢的工作。保險櫃本來擺在客廳，我想把它搬
      到房間裡面，我和歐陽可賢兩人一起搬，因為我們的地板是櫸木的地板，不能
      拖，要用抬的。（請原告當庭繪製現場圖、搬動的路線，附卷）保險櫃高約一
      百一、二十公分左右，五、六十公分的長、寬，本來是靠著牆壁放，我們先把
      它拖出來，我站在牆壁那一面，要將保險櫃傾斜，我搬著保險櫃的上面，歐陽
      可賢搬下面，本來要將保險櫃橫著從Ａ抬到Ｂ的地方，可是保險櫃傾斜以後，
      歐陽可賢將保險櫃的底部抬起來以後，我的手滑掉，整個保險櫃就掉下來壓在
      我的腳上，我們還沒有搬離Ａ點的時候，我的腳就受傷了。（原告當時有無穿
      鞋？）沒有，因為我們公司與住家在一起，所以沒有穿鞋子。我受傷之後在上
      海就醫住院十四天在家休養一個禮拜，之後是南山人壽保險公司的醫師，到上
      海把我接回臺灣，且從中正機場用救護車送到馬偕醫院檢查，照Ｘ光、換藥後
      就讓我自己回家了。（當時搬東西的姿勢是否是內八字站立？）我沒有注意，
      但我當時搬東西是背靠著牆壁，東西砸下來時是否有閃一下我也不曉得。（是
      將保險櫃拖離牆壁多少距離？）我可以進去的距離，大約有五十公分。（系爭
      保險櫃有多重？）大概有一百五十公斤。」（九十二年十月十四日言詞辯論筆
      錄）。原告又於九十二年十月十八日到場陳稱：「（受傷當時保險櫃距離牆壁
      有多遠？）差不多有六十公分。（原告是被保險櫃的哪一個部位砸到的？）是
      被靠近我的保險櫃的上端砸到的，因為當時是先要將直立的保險櫃向我的方向
      傾斜後，由歐陽可賢搬底，我搬上端，當歐陽可賢搬起的時候，我的這一端滑
      掉了，所以砸到我的腳。（保險櫃砸到你的腳幾次？）一次；當時我的姿勢是
      稍微彎腰站立，我的後面是牆但背沒有靠在牆上。（原告被砸到時，是被保險
      櫃平面的部分還是垂直的部分砸到的？）我不知道。」（九十二年十月廿八日
      言詞辯論筆錄）
    2.原告既自陳：保險櫃高約一百一、二十公分左右，五、六十公分長寬，重約一
      百五十公斤，原告先拖出來距離牆壁五十公分，以便原告進入靠牆站立，將保
      險櫃傾斜，原告搬上面，歐陽可賢搬下面，可是保險櫃傾斜後，歐陽可賢將保
      險櫃底部抬起來以後，原告的手滑掉，整個保險櫃就掉下來壓在原告腳上，當
      時保險櫃尚未搬離等語，惟保險櫃高一百一、二十公分，但受傷當時保險櫃距
      離牆壁只有六十公分，歐陽可賢將底部抬起來之後，不論是重心或以距離來計
      算，均尚不足以整個掉下來壓傷原告的腳。此外，依原告九十二年八月十二日
      言詞辯論準備狀所附之事故現場略圖所示，搬移保險櫃之行動路線上，有一辦
      公桌，並未將之搬移，搬移一百五十公斤之保險櫃，而未先將行進動線上之障
      礙物清除，以利搬運，並不符合常理。
    3.原告又自陳：保險櫃砸到腳一次（九十二年十月廿八日筆錄），然法務部法醫
      研究所九十二年十二月九日法醫理字第0920004012號鑑定結果為：「．．．綜
      合Ｘ光片及病歷所述分析如下：1.右足為完全分離且呈一致性斷裂於遠端蹠骨
      ，而左足除第一至第三中間趾骨及近側趾骨有一致性斷裂外，尚存部分粉碎骨
      塊部分連接於斷裂面，且無法完全排除第三斷裂面於第四、五之遠端蹠骨。2.
      在雙足若基於最遠端之斷裂痕測量雙足內彎角度約達六十三度，則較異於常人
      站立及立著施力之姿勢。3.由右足斷裂面及骨塊碎片分離傷勢似遠較左足尖銳
      及單位面積所承受之重力較大，似異於左足之傷勢較輕或單位面積所承受之重
      力較右足小。4.基於以上病歷及Ｘ光片資料研判，似無法完全排除為保險櫃類
      之重物砸傷所形成之傷，其左、右足傷似有差異，且有尖銳性、單位面積重力
      大小之施力差異。若係一次砸傷則二足之內彎角度過大及非相似之施力、方向
      及大小等均較不支持為單次砸傷．．．」難認原告所述（為保險櫃一次砸傷）
      為真實，故原告所受雙足骨折之傷害，難認為因意外造成之傷害。
    4.綜上，本件原告所受雙足骨折之傷害，應非因意外所造成。此外，原告所提出
      之原證三財團法人海峽交流基金會所認證大陸上海市徐匯公證處之公證書，其
      內容所述係原告在大陸就醫之情況，不能證明原告遭遇意外傷害事故，又原證
      四南山人壽保險股份有限公司保單影本廿紙、原證五南山人壽保險股份有限公
      司保單理賠通知書影本六紙，與本件無關，另原證六鍾同型理賠事故經過報告
      書影本，因鍾同型於事發當時並不在現場，未目睹事故發生，所書之理賠事故
      經過報告，為服務客戶爭取理賠之文件，均難證明原告遭遇意外傷害事故。
  (二)縱認原告所受雙足骨折之傷害，為因意外造成之傷害，然原告在上海市之財務公
    司內因搬動保險櫃而雙足骨折，非屬「從事旅行活動所發生之意外事故」，故不
    屬保險契約之承保範圍。
    1.旅行平安保險，係為分散被保險人於旅行期間，因旅行意外事故所致之身體傷
      害與醫療費用之危險而設置，其保險範圍應限於保險契約有效期間內，因從事
      旅行活動所發生之意外事故。旅行平安保險承保危險之範圍，應從旅行平安保
      險設置之目的為斷。
    2.系爭旅行平安保險契約條款第二條第一項約定：「被保險人於本契約有效期間
      內，因遭受意外傷害事故，致其身體蒙受傷害而致殘廢或死亡時，依照本契約
      約定，給付保險金」。然依系爭旅行平安保險要保書載明被保險人旅行目的地
      為大陸，及交通工具為飛機等情觀之，旅行平安保險所承保者，乃「旅行期間
      之意外」，故上開契約條款第二條第一項雖未註明限於旅行意外，仍應認作此
      解釋。旅行平安保險顧名思義，認其性質乃為分散被保險人於旅行期間內因旅
      行意外所致之死亡、殘廢、身體傷害、醫療費用之危險而為之保險，其保險範
      圍限於旅行期間發生之旅行意外，尤無庸置疑。本件旅行平安保險契約，亦不
      例外，不因契約未明定限於旅行意外而異（最高法院八十六年度台上字第一二
      九六號判決參照）。
    3.系爭旅行平安保險之要保書記載交通工具為飛機，目的地為大陸，保險期間自
      九十年四月廿九日上午十時起計十九日，原告於九十年五月十日受有雙足骨折
      之傷害，此為兩造所不爭執。縱認原告主張其在上海市之財務公司內因搬動保
      險櫃而雙足骨折為真實，然由於「在財務公司內搬動保險櫃而雙足骨折」，並
      非屬「從事旅行活動所發生之意外事故」，故此事故並非屬旅行意外。換言之
      ，縱認原告於九十年五月十日保險期間內，因在財務公司內搬動保險櫃而受有
      雙足骨折之傷害，但非屬旅行意外，並非系爭旅行平安保險契約承保危險範圍
      。
五綜上所述，原告於九十年五月十日保險期間內所受雙足骨折之傷害，應非因意外造
  成之傷害，縱認原告所受雙足骨折之傷害，為因意外造成之傷害，然原告在上海市
  之財務公司內因搬動保險櫃而雙足骨折，非屬「從事旅行活動所發生之意外事故」
  ，故不屬保險契約之承保範圍。按保險人發生給付保險金之義務，係以其承保之保
  險事故發生為前提，本件既非保險範圍之事故，則原告請求被告給付保險金七百八
  十萬元，及自九十年六月十七日起至清償日止，按年息百分之一計算之利息，為無
  理由，應予駁回，原告之訴既經駁回，其假執行之聲請即失所依據，應併予駁回。
六本件事證已臻明確，兩造其餘主張陳述及所提之證據，均毋庸再予審酌，附此敘明
  。
七結論：本件原告之訴為無理由，依民事訴訟法第第七十八條判決如主文。
中　　　華　　　民　　　國　　九十三　　年　　　三　　　月　　　九　　　日
                                民事第五庭  法  官    周美雲
正本係照原本作成
如對本判決上訴，須於判決送達後廿日內向本院提出上訴狀
中　　　華　　　民　　　國　　九十三　　年　　　三　　　月　　　九　　　日
                                            書記官    王宜玲
